<!DOCTYPE html PUBLIC "-//W3C//DTD XHTML 1.0 Transitional//EN" "http://www.w3.org/TR/xhtml1/DTD/xhtml1-transitional.dtd">
<html xmlns="http://www.w3.org/1999/xhtml">
<head>
	<meta http-equiv="Content-Type" content="text/html; charset=iso-8859-1" />
	<title>Ymmärrä suomea</title>
	<style type="text/css" media="all">@import "css/styles.css";</style>
	<script type="text/javascript" src="swfobject.js"></script>
</head>
<body class="font-medium">
	<div id="main-wrapper">
		<div id="topbar"></div>
		<div id="main-menu">
			<table cellspacing="0" cellpadding="0" border="0" class="add-links"><tr>
				<td class="item"><img class="raquo" src="i/raquo.gif" alt="" height="7" width="4" /><a href="/ymmarra/index.php?moduli=sanakirja">Sanakirja</a></td>
				<td class="item"><img class="raquo" src="i/raquo.gif" alt="" height="7" width="4" /><a href="/ymmarra/index.php?moduli=verbit">Verbiluettelo</a></td>
				<td class="item"><img class="raquo" src="i/raquo.gif" alt="" height="7" width="4" /><a href="/ymmarra/index.php?moduli=kielioppi">Kielioppi</a></td>
			</tr></table>
			<table cellspacing="0" cellpadding="0" border="0"><tr>
				<td class="item"><img class="raquo" src="i/raquo.gif" alt="" height="7" width="4" /><a href="/ymmarra/index.php">Etusivu</a></td>
				<td class="item"><img class="raquo" src="i/raquo.gif" alt="" height="7" width="4" /><a href="/ymmarra/index.php?moduli=tekstit">Lukutekstit</a></td>
			</tr></table>
		</div>
		<div id="content">
			<table cellspacing="0" cellpadding="0" border="0" id="content-wrapper"><tr>
				<td>
					<div id="left-menu">
												<div class="header-verb"><span>Verbit</span></div>
						<div class="menu">
								<div class="init"><a href="/ymmarra/index.php?moduli=verbit&kirjain=a">A</a></div>
								<div class="init"><a href="/ymmarra/index.php?moduli=verbit&kirjain=e">E</a></div>
								<div class="init"><a href="/ymmarra/index.php?moduli=verbit&kirjain=h">H</a></div>
								<div class="init"><a href="/ymmarra/index.php?moduli=verbit&kirjain=i">I</a></div>
								<div class="init"><a href="/ymmarra/index.php?moduli=verbit&kirjain=j">J</a></div>
								<div class="init"><a href="/ymmarra/index.php?moduli=verbit&kirjain=k">K</a></div>
								<div class="init"><a href="/ymmarra/index.php?moduli=verbit&kirjain=l">L</a></div>
								<div class="init"><a href="/ymmarra/index.php?moduli=verbit&kirjain=m">M</a></div>
								<div class="init"><a href="/ymmarra/index.php?moduli=verbit&kirjain=n">N</a></div>
								<div class="init"><a href="/ymmarra/index.php?moduli=verbit&kirjain=o">O</a></div>
								<div class="init"><a href="/ymmarra/index.php?moduli=verbit&kirjain=p">P</a></div>
								<div class="init"><a href="/ymmarra/index.php?moduli=verbit&kirjain=r">R</a></div>
								<div class="init"><a href="/ymmarra/index.php?moduli=verbit&kirjain=s">S</a></div>
								<div class="init"><a href="/ymmarra/index.php?moduli=verbit&kirjain=t">T</a></div>
								<div class="init"><a href="/ymmarra/index.php?moduli=verbit&kirjain=u">U</a></div>
								<div class="init"><a href="/ymmarra/index.php?moduli=verbit&kirjain=v">V</a></div>
								<div class="init"><a href="/ymmarra/index.php?moduli=verbit&kirjain=y">Y</a></div>
								<div class="init"><a href="/ymmarra/index.php?moduli=verbit&kirjain=Ä">Ä</a></div>
						</div>					</div>
				</td>
				<td>
					<div id="main-content">
						<div id="path">
							<a href=".">Etusivu</a> &gt; <a href="/ymmarra/index.php?moduli=verbit&kirjain=V">V</a>						</div>
													<h1>VIITSIÄ</h1>
						<table cellspacing="0" cellpadding="0" border="0">
							<tr>
								<td colspan="2" style="padding-bottom:10px;"><strong>Aktiivin indikatiivi</strong></td>
							</tr>
							<tr>
								<td><pre>PREESENS                   
minä      viitsin          
sinä      viitsit          
hän       viitsii           
me        viitsimme        
te        viitsitte        
he        viitsivät        

PASSIIVI
          viitsitään       

IMPERFEKTI                 
         viitsin           
         viitsit           
         viitsi            
         viitsimme         
         viitsitte         
         viitsivät         

PASSIIVI
         viitsittiin       

PERFEKTI
olen     viitsinyt         
olet     viitsinyt         
on       viitsinyt         
olemme   viitsineet        
olette   viitsineet        
ovat     viitsineet        

PASSIIVI
on       viitsitty         

PLUSKVAMPERFEKTI
olin     viitsinyt         
olit     viitsinyt         
oli      viitsinyt         
olimme   viitsineet        
olitte   viitsineet        
olivat   viitsineet        

PASSIIVI
oli      viitsitty         
</pre></td>
								<td>&nbsp;&nbsp;&nbsp;</td>
								<td><pre>     KIELTOMUOTO
     en        viitsi
     et        viitsi
     ei        viitsi
     emme      viitsi
     ette      viitsi
     eivät     viitsi


     ei        viitsitä

   
    en        viitsinyt
    et        viitsinyt
    ei        viitsinyt
    emme      viitsineet
    ette      viitsineet 
    eivät     viitsineet


     ei        viitsitty


     en      ole viitsinyt
     et      ole viitsinyt
     ei      ole viitsinyt
     emme    ole viitsineet
     ette    ole viitsineet
     eivät   ole viitsineet


     ei      ole viitsitty


     en    ollut  viitsinyt
     et    ollut  viitsinyt
     ei    ollut  viitsinyt
     emme  olleet viitsineet
     ette  olleet viitsineet
     eivät olleet viitsineet


     ei    ollut  viitsitty
</pre></td>
							</tr>
						</table>
						<table cellspacing="0" cellpadding="0" border="0">
							<tr>
								<td colspan="2" style="padding-bottom:10px;"><strong>Aktiivin konditionaali</strong></td>
							</tr>
							<tr>
								<td><pre>PREESENS
minä     viitsisin         
sinä     viitsisit         
hän      viitsisi          
me       viitsisimme       
te       viitsisitte       
he       viitsisivat       

PASSIIVI
         viitsittäisiin    

PERFEKTI
olisin   viitsinyt         
olisit   viitsinyt         
olisi    viitsinyt         
olisimme viitsineet        
olisitte viitsineet        
olisivat viitsineet        

PASSIIVI
olisi    viitsitty         
</pre></td>
								<td>&nbsp;&nbsp;&nbsp;</td>
								<td><pre> 
    en          viitsisi
    et          viitsisi
    ei          viitsisi
    emme        viitsisi
    ette        viitsisi
    eivät       viitsisi


     ei          viitsittäisi


     en olisi    viitsinyt
     et olisi    viitsinyt
     ei olisi    viitsinyt
     emme olisi  viitsineet
     ette olisi  viitsineet
     eivät olisi viitsineet


     ei olisi    viitsitty
</pre></td>
							</tr>
						</table>
						<table cellspacing="0" cellpadding="0" border="0">
							<tr>
								<td colspan="2" style="padding-bottom:10px;"><strong>Aktiivin potentiaali</strong></td>
							</tr>
							<tr>
								<td><pre>PREESENS
minä     viitsinen         
sinä     viitsinet         
hän      viitsinee         
me       viitsinemme       
te       viitsinette       
he       viitsinevät       

PASSIIVI
         viitsittäneen     

PERFEKTI
lienen   viitsinyt         
lienet   viitsinyt         
lienee   viitsinyt         
lienemme viitsineet        
lienette viitsineet        
lienevät viitsineet        

PASSIIVI
lienee   viitsitty         
</pre></td>
								<td>&nbsp;&nbsp;&nbsp;</td>
								<td><pre> 
     en          viitsine
     et          viitsine
     ei          viitsine
     emme        viitsine
     ette        viitsine
     eivät       viitsine


     ei          viitsittäne


     en    liene viitsinyt
     et    liene viitsinyt
     ei    liene viitsinyt
     emme  liene viitsineet
     ette  liene viitsineet
     eivät liene viitsineet


     ei    liene viitsitty
</pre></td>
							</tr>
						</table>
						<table cellspacing="0" cellpadding="0" border="0">
							<tr>
								<td colspan="2" style="padding-bottom:10px;"><strong>Aktiivin imperatiivi</strong></td>
							</tr>
							<tr>
								<td><pre>PREESENS

(sinä)   viitsi            
(hän)    viitsiköön        
(me)     viitsikäämme      
(te)     viitsikää         
(he)     viitsikööt        

PASSIIVI
         viitsittäköön     

PERFEKTI

ole      viitsinyt         
olkoon   viitsinyt         
olkaamme viitsineet        
olkaa    viitsineet        
olkoot   viitsineet        

PASSIIVI

olkoon   viitsitty         
</pre></td>
								<td>&nbsp;&nbsp;&nbsp;</td>
								<td><pre> 

     älä         viitsi
     älköön      viitsikö
     älkäämme    viitsikö
     älkää       viitsikö
     älköot      viitsikö


     älköön      viitsittäkö



     älä ole       viitsinyt
     älköön olko   viitsinyt
     älkäämme olko viitsineet
     älkää olko    viitsineet
     älkööt olko   viitsineet



     älköön olko   viitsitty
</pre></td>
							</tr>
						</table>
						<table cellspacing="0" cellpadding="0" border="0">
							<tr>
								<td colspan="2" style="padding-bottom:10px;"><strong>Verbin nominaalimuodot</strong></td>
							</tr>
							<tr>
								<td><pre>I INFINITIIVI              

Lyhyempi muoto:            
         viitsiä           

Pitempi muoto:             
         viitsiäkseni      
         viitsiäksesi
         viitsiäkseen
         viitsiäksemme
         viitsiäksenne
         viitsiäkseen


III  INFINITIIVI           

inessiivi    viitsimässä   
elatiivi     viitsimästä   
illatiivi    viitsimään    
adessiivi    viitsimällä
abessiivi    viitsimättä   
instruktiivi viitsimän     
                           
Passiivi
instruktiivi viitsittämän  
                           
                           
</pre></td>
								<td>&nbsp;&nbsp;&nbsp;</td>
								<td><pre> II INFINITIIVI

 inessiivi    viitsiessä
 instruktiivi viitsien

 Passiivi
 inessiivi    viitsittäessä







 IV INFINITIIVI

 nominatiivi  viitsiminen
 partitiivi   viitsimistä
    

 I PARTISIIPPI
 aktiivi      viitsivä
 passiivi     viitsittävä

 II partisiippi
 aktiivi      viitsinyt
 passiivi     viitsitty
</pre></td>
							</tr>
						</table>

					</div>
				</td>
			</tr></table>		</div>
		<div id="footer"><a href="http://www.oph.fi/"><img src="i/oph_logo_ymmarrasuomea.gif" width="157" height="35" alt="OPH" /></a></div>
	</div>
</body>
</html>
